臺灣桃園地方法院刑事判決　　　　　　　99年度訴字第1008號
公　訴　人　臺灣桃園地方法院檢察署檢察官
被　　　告　蔡志興
　　　　　　楊添進
　　　　　　李訓益
　　　　　　黃榮銘
　　　　　　張雪君
　　　　　　吳文揚
上六人共同
指定辯護人　本院公設辯護人林銘宏
　　　　　　本院公設辯護人彭詩雯
被　　　告　謝志賢
　　　　　　　　　　　　17之1號6樓
選任辯護人　許巍騰律師
　　　　　　吳伯昆律師
上列被告因違反毒品危害防制條例等案件，經檢察官提起公訴（
99年度偵字第20587號、第21391號、第28952號、第30205號），
本院判決如下：
    主  文
蔡志興共同運輸第二級毒品，累犯，處有期徒刑肆年陸月。扣案
之甲基安非他命玖包（驗餘共淨重肆佰捌拾捌點玖伍肆零陸公克
），沒收銷燬之；包裝前開甲基安非他命黃色膠帶綑綁之橢圓塑
膠包裝玖顆，灰色膠帶綑綁之橢圓塑膠包裝丸錠拾貳顆，均沒收
。
楊添進共同運輸第二級毒品，處有期徒刑肆年肆月。扣案之甲基
安非他命玖包（驗餘共淨重肆佰捌拾捌點玖伍肆零陸公克），沒
收銷燬之；包裝前開甲基安非他命黃色膠帶綑綁之橢圓塑膠包裝
玖顆，灰色膠帶綑綁之橢圓塑膠包裝丸錠拾貳顆，均沒收。
李訓益共同運輸第二級毒品，累犯，處有期徒刑肆年貳月。扣案
之甲基安非他命玖包（驗餘共淨重肆佰捌拾捌點玖伍肆零陸公克
），沒收銷燬之；包裝前開甲基安非他命黃色膠帶綑綁之橢圓塑
膠包裝玖顆，灰色膠帶綑綁之橢圓塑膠包裝丸錠拾貳顆，均沒收
。
黃榮銘共同運輸第二級毒品，累犯，處有期徒刑肆年。扣案之甲
基安非他命玖包（驗餘共淨重肆佰捌拾捌點玖伍肆零陸公克），
沒收銷燬之；包裝前開甲基安非他命黃色膠帶綑綁之橢圓塑膠包
裝玖顆，灰色膠帶綑綁之橢圓塑膠包裝丸錠拾貳顆，均沒收。
張雪君共同運輸第二級毒品，處有期徒刑年拾月。扣案之甲基
安非他命玖包（驗餘共淨重肆佰捌拾捌點玖伍肆零陸公克），沒
收銷燬之；包裝前開甲基安非他命黃色膠帶綑綁之橢圓塑膠包裝
玖顆，灰色膠帶綑綁之橢圓塑膠包裝丸錠拾貳顆，均沒收。
謝志賢共同運輸第二級毒品，處有期徒刑肆年肆月。扣案之甲基
安非他命玖包（驗餘共淨重肆佰捌拾捌點玖伍肆零陸公克），沒
收銷燬之；包裝前開甲基安非他命黃色膠帶綑綁之橢圓塑膠包裝
玖顆，灰色膠帶綑綁之橢圓塑膠包裝丸錠拾貳顆，均沒收。
吳文揚幫助運輸第二級毒品，處有期徒刑貳年。
    事  實
一、蔡志興前於民國96年間因賭博案件，經本院以96年度桃簡字
    第1833號判決，判處有期徒刑6 月確定，甫於97年4月1日易
    科罰金執行完畢。又李訓益曾於86年間因偽造有價證券案件
    ，經臺灣新竹地方法院以92年度訴緝字第21號判決，判處有
    期徒刑3年1月確定，再於同年間因偽造文書案件，經臺灣彰
    化地方法院以92年度易緝字第31號判決，判處有期徒刑1 年
    確定，並於92年間因偽造文書案件，經本院以93年度訴字第
    311 號判決，判處有期徒刑10月確定，嗣上揭各罪經本院以
    96年度聲減字第1744號裁定，予以減刑並定應執行有期徒刑
    3 年10月確定；另於86年間因偽造文書案件，經臺灣臺北地
    方法院以86年度易緝字第293號判決，判處有期徒刑5月確定
    ，復於88年間因違反商業會計法、懲治走私條例案件，經臺
    灣高等法院以88年度上訴字第1030號判決，判處有期徒刑 2
    年6月、2年，應執行有期徒刑4年2月確定，俟上揭各罪經臺
    灣高等法院以92年度聲字第1422號裁定，定應執行有期徒刑
    4年5月確定；而前開各罪經送監接續執行，甫於98年1 月12
    日縮短刑期假釋出監，於99年2 月24日未經撤銷假釋而執行
    完畢。另黃榮銘前於95年間因施用第一級毒品案件，經臺灣
    基隆地方法院以94年度訴字第1065號判決，判處有期徒刑 7
    月確定，又於93年間過失傷害案件，經臺灣苗栗地方法院以
    95年度苗交簡字第179號判決，判處有期徒刑6月確定，再於
    95年間因妨害風化案件，經本院以95年度訴字第1129號判決
    ，判處有期徒刑8 月確定，復於95年間因施用第一級毒品案
    件，經本院以95年度訴字第2058號判決，判處有期徒刑8 月
    確定，嗣上揭各罪經本院以96年度聲減字第2127號裁定，予
    以減刑並分別定應執行有期徒刑10月、4 月確定，後前開各
    罪經送監接續執行，甫於96年10月26日縮刑期滿而執行完畢
    。
二、蔡志興、楊添進、李訓益、黃榮銘、張雪君、謝志賢、林義
    淵（俟另行審結）及吳文揚均明知甲基安非他命（Methamph
    etamine）屬毒品危害防制條例第2條第2項第2款所定之第二
    級毒品，亦為懲治走私條例第2條第3項授權公告之「管制物
    品項目及其數額」所列甲類第4 款之管制進出口物品，皆未
    經許可不得運輸、私運出口及非法持有。詎蔡志興、楊添進
    、謝志賢及林義淵共同基於運輸第二級毒品及私運管制物品
    出口至日本之犯意聯絡，推由蔡志興負責提供甲基安非他命
    ，林義淵假以導遊身分充當掩護，協助攜帶毒品出境者辦理
    護照，安排在日本食宿及毒品接洽及銷售事宜，另謝志賢、
    楊添進則居中聯繫並尋覓願攜帶毒品出境日本之人（俗稱「
    車手」），嗣楊添進向李訓益詢問願否一同運毒，李訓益遂
    萌生共同運輸第二級毒品及私運管制物品出口至日本之犯意
    聯絡，應允私運甲基安非他命，復李訓益再轉向吳文陽詢問
    有無他人可一同運毒，並將吳文陽介紹給楊添進認識。適吳
    文陽友人黃榮銘表示經濟困窘亟需用錢，吳文陽乃基於幫助
    運輸第二級毒品及私運管制物品出口至日本之犯意，於民國
    99年7、8月間某日，駕車搭載具有運輸第二級毒品及私運管
    制物品出口至日本犯意之黃榮銘及其女友張雪君，至楊添進
    位在位在新北市石碇區隆勝八分寮53號住處，告以黃榮銘、
    張雪君同意擔任「車手」工作；楊添進旋於同年8月4日與蔡
    志興、謝志賢及林義淵相約在高雄市○○○路之摩斯漢堡店
    會面，議定由蔡志興備妥甲基安非他命，林義淵負責為擔任
    「車手」之李訓益、黃榮銘、張雪君代辦護照，隨後蔡志興
    便於同年月10日上午10時許至上述漢堡店，將重約500 公克
    之甲基安非他命1 包交給林義淵，並指示謝志賢於翌日與楊
    添進、李訓益一同駕車南下高雄至林義淵住處，俟渠等3 人
    依計於同年月11日至林義淵位在高雄市○○街35號住處，由
    謝志賢向林義淵收取前開甲基安非他命及李訓益、黃榮銘、
    張雪君護照後，於汽車回程中，謝志賢即將前開毒品、護照
    交給楊添進帶回；楊添進並於同年月11日晚間，駕車搭載李
    訓益、黃榮銘及張雪君至其石碇住處過夜，復於翌日（12日
    ）上午11時許起，將已分裝且由黃色膠帶綑綁之橢圓塑膠包
    裝為9 顆甲基安非他命球，交由李訓益、黃榮銘及張雪君各
    自將其中3 顆塞入肛門，以便運毒出境。惟林義淵、楊添進
    偕同李訓益、黃榮銘及張雪君，於同日下午2 時45分許，在
    桃園國際機場中華航空股份有限公司（下稱中華航空）櫃臺
    劃位，欲搭乘中華航空CI-104班機前往日本東京時，旋為警
    當場查獲，並經檢察官核發鑑定許可書，自李訓益體內取出
    甲基安非他命球3 顆（驗餘各淨重54.24026公克、52.26659
    公克、52.78713公克）、自黃榮銘體內取出甲基安非他命球
    3顆（驗餘各淨重54.7616公克、55.45071公克、56.31779公
    克），及自張雪君體內取出甲基安非他命球3 顆（驗餘各淨
    重54.07732公克、54.92073公克、54.13193公克），合計甲
    基安非他命球9顆（驗餘共淨重488.95406公克），另在楊添
    進石碇住處扣得其所有供練習塞入肛門用不含毒品成分以灰
    色膠帶綑綁之橢圓塑膠包裝丸錠12顆，致運輸第二級毒品雖
    已起運而既遂，然私運管制物品出口至日本部分則未能得逞
    。
三、案經內政部警政署刑事警察局移送臺灣桃園地方法院檢察署
    檢察官偵查起訴。
    理  由
一、證據能力部分：
  (一)按被告之自白，非出於強暴、脅迫、利誘、詐欺、疲勞訊問
    、違法羈押或其他不正之方法，且與事實相符者，得為證據
    ；被告陳述其自白係出於不正之方法者，應先於其他事證而
    為調查，該自白如係經檢察官提出者，法院應命檢察官就自
    白之出於自由意志，指出證明之方法，刑事訴訟法第156 條
    第1項、第3項定有明文。準此，被告蔡志興、楊添進、李訓
    益、黃榮銘、張雪君、謝志賢、吳文揚暨各該辯護人對檢察
    官所提被告等人於警詢時及偵查中不利於己供述（見臺灣桃
    園地方法院檢察署99年度偵字第20587號偵查卷(一)第8頁至第
    12頁、第44頁至第45頁、第58頁至第60頁、第66頁至第68頁
    、第84頁、第94頁至第95頁、第101頁至第103頁、第115 頁
    至第116頁、第127頁至第128頁、第133頁至第135頁、第148
    頁至第150 頁、第161頁至第163頁、第168頁至第170頁、第
    182頁至第183頁，同上偵查卷(二)第25頁至第28頁、第33頁至
    第35頁，99年度偵字第21391 號偵查卷第6頁至第9頁、第23
    頁至第25頁、第27頁至第29頁、第36頁至第38頁、第60頁至
    第65頁、第72頁至第73頁，99年度偵字第28952號偵查卷第8
    頁至第11頁、第20頁至第21頁、第24頁至第27頁、第42頁至
    第44頁，99年度偵字第30205 號偵查卷(一)第16頁至第19頁、
    第22頁至第27頁、第35頁至第38頁、第65頁至第69頁、第91
    頁至第94頁、第98頁至第100頁、第112頁至第114頁、第118
    頁至第121 頁、第134頁至第136頁、第144頁至第145頁、第
    153頁至第155頁、第164頁至第166頁），證據能力均無意見
    ，復本院亦查無有何顯然不正之方法取得情事，而悖於渠等
    自由意志，是被告等人前開不利於己供述皆得為證據。
  (二)次按被告以外之人於審判外之陳述雖不符刑事訴訟法第 159
    條之1至之4規定，而經當事人於審判程序同意作為證據，法
    院審酌該言詞陳述或書面陳述作成時之情況，認為適當者，
    亦得為證據；當事人、代理人或辯護人於法院調查證據時，
    知有刑事訴訟法第159條第1項不得為證據之情形，而未於言
    詞辯論終結前聲明異議者，視為有前項之同意，同法第 159
    條之5 定有明文。又該條立法意旨在於傳聞證據未經當事人
    之反對詰問予以核實，原則上先予排除，惟若當事人已放棄
    反對詰問權，於審判程序中表明同意該等傳聞證據可作為證
    據；或於言詞辯論終結前未聲明異議，基於尊重當事人對傳
    聞證據之處分權，及證據資料愈豐富，愈有助於真實發見之
    理念，且強化言詞辯論主義，使訴訟程序得以順暢進行，上
    開傳聞證據亦均具有證據能力。準此，被告等人暨各該辯護
    人對檢察官所提證人即共同被告彼此間，另證人即同案被告
    林義淵於警詢時、偵查中關於各該被告犯罪事實之陳述（見
    同上99年度偵字第20587 號偵查卷(一)第188頁至第191頁、第
    202頁至第203頁、第207頁至第208頁，同上偵查卷(二)第19頁
    至第22頁、第150頁至第152頁，99年度偵字第28952 號偵查
    卷第14頁至第17頁，99年度偵字第30205 號偵查卷(一)第43頁
    至第46頁、第57頁至第60頁），均不爭執渠等證人之證據能
    力，復本院認其作成之情形並無不當情形，經審酌後認為適
    當，故渠等證人前開審判外之陳述皆得為證據。
  (三)復按鑑定之經過及其結果，應命鑑定人以言詞或書面報告；
    法院或檢察官得囑託醫院、學校或其他相當之機關、團體為
    鑑定，或審查他人之鑑定，並準用前開規定，刑事訴訟法第
    206條第1項、第208條第1項前段定有明文。經查，中央警察
    大學99年10月22日校鑑科字第099008145 號鑑定書（見同上
    99年度偵字第30205 號偵查卷(二)第47頁至第62頁），屬檢察
    官指揮司法警察囑託之鑑定機關，並為該機關執行毒品鑑定
    公務所出具之書面鑑定報告，依據刑事訴訟法第159 條之立
    法理由及同法第206 條規定，自得為證據；且被告等人暨各
    該辯護人就此部分證據均無意見，迄至本件辯論終結時，亦
    未聲明異議，復核該鑑定書與檢察官主張之犯罪事實有關聯
    性，是可認該鑑定書具有證據能力。
  (四)另本案現場蒐證照片、被告李訓益、黃榮銘及張雪君之護照
    影本（見同上99年度偵字第20587 號偵查卷(一)第36頁至第42
    頁、第80頁、第88頁、第100頁、第120頁、第143頁、第152
    頁、第192頁至第194頁），另自被告李訓益、黃榮銘及張雪
    君體內取出，以黃色膠帶綑綁之橢圓塑膠包裝甲基安非他命
    球各3顆，合計9顆（驗餘各淨重54.24026公克、52.26659公
    克、52.78713公克、54.7616公克、55.45071公克、56.3177
    9公克、54.07732公克、54.92073公克、54.13193 公克，共
    淨重488.95406 公克），及在被告楊添進石碇住處扣得其所
    有供練習塞入肛門用不含毒品成分以灰色膠帶綑綁之橢圓塑
    膠包裝丸錠12顆等物，均與本案事實具有自然關聯性，復分
    屬書證、物證性質，且查無事證足認有違背法定程序或經偽
    造、變造所取得之情事，而被告等人暨各該辯護人對此部分
    之證據能力亦不爭執，是堪認可有證據能力。
二、訊據被告蔡志興、楊添進、李訓益、黃榮銘、張雪君、謝志
    賢及吳文揚對上揭犯罪事實均坦承不諱（見臺灣桃園地方法
    院檢察署99年度偵字第20587號偵查卷(一)第8頁至第12頁、第
    44頁至第45頁、第58頁至第60頁、第66頁至第68頁、第84頁
    、第94頁至第95頁、第101頁至第103頁、第115頁至第116頁
    、第127頁至第128頁、第133頁至第135頁、第148頁至第150
    頁、第161頁至第163頁、第168頁至第170頁、第182 頁至第
    183 頁，同上偵查卷(二)第25頁至第28頁、第33頁至第35頁，
    99年度偵字第21391 號偵查卷第6頁至第9頁、第23頁至第25
    頁、第27頁至第29頁、第36頁至第38頁、第60頁至第65頁、
    第72頁至第73頁，99年度偵字第28952號偵查卷第8頁至第11
    頁、第20頁至第21頁、第24頁至第27頁、第42頁至第44頁，
    99年度偵字第30205 號偵查卷(一)第16頁至第19頁、第22頁至
    第27頁、第35頁至第38頁、第65頁至第69頁、第91頁至第94
    頁、第98頁至第100頁、第112頁至第114頁、第118頁至第12
    1頁、第134頁至第136頁、第144頁至第145頁、第153頁至第
    155 頁、第164頁至第166頁，本院99年度訴字第1008號刑事
    卷(一)第48頁至第52頁、第181 頁、第184頁反面至第185頁）
    ，復核與證人即共同被告彼此間，另證人即同案被告林義淵
    於警詢時、偵查中證述情節相符（見臺灣桃園地方法院檢察
    署99年度偵字第20587號偵查卷(一)第188頁至第191頁、第202
    頁至第203 頁、第207頁至第208頁，同上偵查卷(二)第19頁至
    第22頁、第150頁至第152頁，99年度偵字第28952 號偵查卷
    第14頁至第17頁，99年度偵字第30205 號偵查卷(一)第43頁至
    第46頁、第57頁至第60頁），且有本案現場蒐證照片、被告
    李訓益、黃榮銘及張雪君之護照影本等在卷可稽（見同上99
    年度偵字第20587 號偵查卷(一)第36頁至第42頁、第80頁、第
    88頁、第100頁、第120頁、第143頁、第152頁、第192 頁至
    第194 頁），另自被告李訓益、黃榮銘及張雪君體內取出，
    以黃色膠帶綑綁之橢圓塑膠包裝甲基安非他命球各3 顆，合
    計9顆（驗餘各淨重54.24026公克、52.26659公克、52.7871
    3公克、54.7616公克、55.45071公克、56.31779公克、54.0
    7732公克、54.92073公克、54.13193公克，共淨重488.9540
    6 公克），及在被告楊添進石碇住處扣得其所有供練習塞入
    肛門用不含毒品成分以灰色膠帶綑綁之橢圓塑膠包裝丸錠12
    顆等物扣案為證，堪以認定。且扣案以黃色膠帶綑綁之橢圓
    塑膠包裝檢體9 球送往中央警察大學鑑定，經以吹氣裝置、
    氣相層析／質譜儀分析結果，確檢出第二級毒品甲基安非他
    命成分，驗餘各淨重（拆後檢體之總重量減去取樣之重量）
    54.24026公克、52.26659公克、52.78713公克、54.7616 公
    克、55.45071公克、56.31779公克、54.07732公克、54.920
    73公克、54.13193公克，共淨重488.95406 公克乙節，有中
    央警察大學99年10月22日校鑑科字第099008145號鑑定書1份
    附卷足憑（見同上99年度偵字第30205 號偵查卷(二)第47頁至
    第62頁），足徵被告等人任意性之自白，核與事實相符，應
    屬可信。是本案事證明確，被告蔡志興、楊添進、李訓益、
    黃榮銘、張雪君、謝志賢共同運輸第二級毒品既遂、私運管
    制物品出口未遂，另被告吳文揚幫助運輸第二級毒品既遂、
    私運管制物品出口未遂等犯行，洵堪認定。
三、論罪科罰部分：
  (一)按運輸毒品罪祇以所運輸之毒品已實施運送為已足，並非以
    運扺目的地為完成犯罪之要件，換言之，區別該罪既遂、未
    遂之依據，應以已否起運為準，既已起運，構成該罪之輸送
    行為即已完成，不以達到目的地為既遂條件，最高法院92年
    度台上字第3096號判決意旨可資參照。查甲基安非他命（Me
    thamphetamine）屬毒品危害防制條例第2條第2項第2款所定
    之第二級毒品，亦為懲治走私條例第2條第3項授權公告之「
    管制物品項目及其數額」所列甲類第4 款之管制進出口物品
    ，皆未經許可不得運輸、私運出口及非法持有；而本案被告
    蔡志興等人，先於99年8月10日上午10時許，將重約500公克
    之甲基安非他命1 包交給同案被告林義淵，復經被告謝志賢
    、楊添進及李訓益於翌日（11日）至同案被告林義淵住處收
    取前開甲基安非他命，再經被告楊添進予以分裝，交由被告
    李訓益、黃榮銘及張雪君各塞入已分裝且由黃色膠帶綑綁之
    橢圓塑膠包裝甲基安非他命各3球，於同年月12日下午2時45
    分許前往桃園國際機場中華航空櫃臺劃位，欲搭乘中華航空
    CI-104班機前往日本東京時旋為警查獲，此際被告蔡志興等
    人運輸第二級毒品業已起運而實施運送行為，惟仍在我國境
    內尚未出境，合先敘明。
  (二)次按幫助犯之成立，主觀上行為人須有幫助故意，客觀上須
    有幫助行為，意即需對於犯罪與正犯有共同之認識，而以幫
    助之意思，對於正犯資以助力，而未參與實施犯罪之行為者
    而言，最高法院75年度台上字第1509號、88年度台上字第12
    70號判決意旨亦可資參照。查被告吳文揚就其所參與犯罪行
    為部分，祇將具有運輸第二級毒品及私運管制物品出口至日
    本犯意，願擔任「車手」工作之被告黃榮銘、張雪君介紹予
    被告楊添進，以供被告蔡志興、楊添進、謝志賢及李訓益等
    人遂行本案犯行提供助力乙節，業據被告吳文揚供承在卷，
    互核與證人即共同被告黃榮銘於99年8 月12日警詢時供稱：
    伊前於99年7 月中旬因向友人蔡晏丞之「舅舅」表示缺錢，
    而經「舅舅」介紹認識綽號「大哥」之楊添進，並帶女友張
    雪君一同前往「大哥」位在石碇住處認識，表示要以塞肛門
    之方式私運物品至日本等語，另證人即共同被告張雪君於同
    日警詢時陳稱如是，復證人即共同被告楊添進於同年月20日
    警詢時供述情節相符（見臺灣桃園地方法院檢察署99年度偵
    字第21391 號偵查卷第24頁至第25頁、第28頁反面，99年度
    偵字第28952 號偵查卷第21頁），且參被告張雪君所持行動
    電話輸入「蟑螂的舅舅」、「0000000000」（見同上偵查卷
    第16頁），該行動電話實際持用人即為被告吳文揚無誤，足
    見被告吳文揚所為僅祇於提供被告楊添進等人運毒之「車手
    」而已，並非為自己犯罪之意而參與私運第二級毒品出口日
    本之犯罪構成要件行為，此亦無與渠等被告有何犯意聯絡及
    行為分擔，其所為自核屬構成要件以外之行為，要堪認定。
    是被告吳文揚因單就被告楊添進等人私運第二級毒品出口日
    本之犯罪行為提供助力，關於運毒細節均無參與之情，並無
    何犯意聯絡、行為分擔之情事存在，所為祇屬構成要件以外
    之行為，故僅得論以幫助犯，檢察官認被告吳文揚與被告楊
    添進等人間，共犯私運第二級毒品出口日本犯行，容有誤會
    ，併此敘明。
  (三)故核被告蔡志興、楊添進、李訓益、黃榮銘、張雪君及謝志
    賢所為，均係違反毒品危害防制條例第4條第2項之運輸第二
    級毒品既遂罪，及懲治走私條例第2 條第2項、第1項之私運
    管制物品出口未遂罪；另被告吳文揚所為，則係犯刑法第30
    條第1項前段、毒品危害防制條例第4 條第2項之幫助運輸第
    二級毒品既遂罪，及刑法第30條第1 項前段、懲治走私條例
    第2 條第2項、第1項之幫助私運管制物品出口未遂罪。又被
    告蔡志興、楊添進、李訓益、黃榮銘、張雪君及謝志賢共同
    運輸甲基安非他命前，持有該毒品之低度行為，應為運輸之
    高度行為所吸收，均不另論罪。再被告蔡志興、楊添進、李
    訓益、黃榮銘、張雪君、謝志賢與林義淵就運輸第二級毒品
    既遂罪，及私運管制物品出口未遂罪間，有犯意聯絡及行為
    分擔，為共同正犯，至檢察官另認被告吳文揚與渠等同為共
    同正犯乙節，因被告吳文揚所為屬幫助犯，已如前述，另起
    訴書所載羅文賢、林進興、張玉燕、周雅惠及丁黃美琴等人
    ，均與本案無涉，附此敘明。另被告蔡志興、楊添進、李訓
    益、黃榮銘、張雪君及謝志賢以一共同私運第二級毒品出口
    日本行為，同時觸犯共同運輸第三級毒品既遂罪，及共同私
    運管制物品出口未遂罪，而被告吳文揚以一幫助行為，併觸
    犯幫助運輸第三級毒品既遂罪，及幫助私運管制物品出口未
    遂罪，皆為想像競合犯，均應依刑法第55條規定，被告蔡志
    興、楊添進、李訓益、黃榮銘、張雪君及謝志賢從一重之共
    同運輸第二級毒品既遂罪處斷，另被告吳文揚則從一重之幫
    助運輸第二級毒品既遂罪論處。
  (四)復被告蔡志興前於96年間因賭博案件，經本院以96年度桃簡
    字第1833號判決，判處有期徒刑6 月確定，甫於97年4月1日
    易科罰金執行完畢。又被告李訓益曾於86年間因偽造有價證
    券案件，經臺灣新竹地方法院以92年度訴緝字第21號判決，
    判處有期徒刑3年1月確定，再於同年間因偽造文書案件，經
    臺灣彰化地方法院以92年度易緝字第31號判決，判處有期徒
    刑1 年確定，並於92年間因偽造文書案件，經本院以93年度
    訴字第311 號判決，判處有期徒刑10月確定，嗣上揭各罪經
    本院以96年度聲減字第1744號裁定，予以減刑並定應執行有
    期徒刑3 年10月確定；另於86年間因偽造文書案件，經臺灣
    臺北地方法院以86年度易緝字第293號判決，判處有期徒刑5
    月確定，復於88年間因違反商業會計法、懲治走私條例案件
    ，經臺灣高等法院以88年度上訴字第1030號判決，判處有期
    徒刑2年6 月、2年，應執行有期徒刑4年2月確定，俟上揭各
    罪經臺灣高等法院以92年度聲字第1422號裁定，定應執行有
    期徒刑4年5月確定；而前開各罪經送監接續執行，甫於98年
    1月12日縮短刑期假釋出監，於99年2月24日未經撤銷假釋而
    執行完畢。另被告黃榮銘前於95年間因施用第一級毒品案件
    ，經臺灣基隆地方法院以94年度訴字第1065號判決，判處有
    期徒刑7 月確定，又於93年間過失傷害案件，經臺灣苗栗地
    方法院以95年度苗交簡字第179號判決，判處有期徒刑6月確
    定，再於95年間因妨害風化案件，經本院以95年度訴字第11
    29號判決，判處有期徒刑8 月確定，復於95年間因施用第一
    級毒品案件，經本院以95年度訴字第2058號判決，判處有期
    徒刑8 月確定，嗣上揭各罪經本院以96年度聲減字第2127號
    裁定，予以減刑並分別定應執行有期徒刑10月、4 月確定，
    後前開各罪經送監接續執行，甫於96年10月26日縮刑期滿而
    執行完畢等情，有臺灣高等法院被告前案紀錄表各1 份附卷
    足考。是被告蔡志興、李訓益及黃榮銘受有期徒刑執行完畢
    ，5 年以內故意再犯本案有期徒刑以上之罪，均為累犯，皆
    應依刑法第47條第1 項規定加重其刑。第被告吳文揚所為係
    幫助犯，爰依刑法第30條第2 項之規定按正犯之刑減輕之；
    且被告蔡志興、楊添進、李訓益、黃榮銘、張雪君、謝志賢
    及吳文揚於本案偵查中及審判時俱坦承運輸第二級毒品犯行
    ，爰依毒品危害防制條例第17條第2 項規定，減輕其刑；被
    告吳文揚部分先加後減之，並遞減其刑。
  (五)爰審酌被告蔡志興、楊添進、李訓益、黃榮銘、張雪君、謝
    志賢及吳文揚明知甲基安非他命係第二級毒品，對人體有莫
    大之戕害，被告蔡志興、楊添進、李訓益、黃榮銘、張雪君
    及謝志賢竟為圖一己私利共同私運第二級毒品出口日本，另
    被告吳文揚則為幫助私運第二級毒品出口日本行為，非特危
    害人類身體健康，更嚴重侵害國際犯罪防制，且運輸之甲基
    安非他命驗餘共淨重488.95406 公克，數量甚多，所幸前開
    甲基安非他命於私運出境前旋為警所查獲，並未造成國際安
    全之重大危害，兼衡被告等人犯後始終坦承犯行，容有悔意
    之犯後態度，暨本案主導者為被告蔡志興、楊添進、謝志賢
    ，而被告李訓益除擔任「車手」外並負責聯繫工作，另被告
    黃榮銘、張雪君祇為「車手」角色，被告吳文揚為幫助犯情
    事，及渠等之生活狀況、品行、智識程度等一切情狀，分別
    量處如主文所示之刑，以資懲儆。
  (六)末自被告李訓益、黃榮銘及張雪君體內取出，以黃色膠帶綑
    綁之橢圓塑膠包裝，扣案之甲基安非他命球各3顆，合計9顆
    （驗餘各淨重54.24026公克、52.26659公克、52.78713公克
    、54.7616公克、55.45071公克、56.31779公克、 54.07732
    公克、54.92073公克、54.13193公克，共淨重488.95406 公
    克），係查獲之第二級毒品，應依毒品危害防制條例第18條
    第1 項前段規定，不論屬犯人與否，宣告沒收銷燬之。另包
    裝前開甲基安非他命之黃色膠帶綑綁之橢圓塑膠包裝9 顆，
    及在被告楊添進石碇住處扣得其所有供練習塞入肛門用不含
    毒品成分以灰色膠帶綑綁之橢圓塑膠包裝丸錠12顆，均為渠
    等被告所有，該黃色膠帶綑綁之橢圓塑膠包裝9 顆係用於包
    裹毒品，防其裸露、潮濕，便於運輸，復於鑑定時已將甲基
    安非他命與之分離秤重，核無不可離析關係，皆應依毒品危
    害防制條例第19條第1 項前段規定，於被告蔡志興、楊添進
    、李訓益、黃榮銘、張雪君及謝志賢項下，宣告沒收。至檢
    察官另就被告李訓益、黃榮銘、張雪君犯罪所得各日幣9 萬
    元聲請沒收乙節，經核此部分係渠等被告往返日本所花費之
    食宿等費用，僅屬渠等被告因犯罪所得之利益，核與該條例
    第19條第1 項之規定有間，爰不併為沒收之宣告，附此敘明
    。
據上論斷，應依刑事訴訟法第299條第1項前段，毒品危害防制條
例第4條第2項、第18條第1項前段、第19條第1項前段，懲治走私
條例第2 條第1項、第2項、第11條，刑法第11條、第28條、第30
條第1項前段、第2項、第55條、第47條第1項，判決如主文。
本案經檢察官黃俊華到庭執行職務。
中    華    民    國   100    年    1     月    25    日
                  刑事第六庭  審判長法  官  錢建榮
                                    法  官  游智棋
                                    法  官  黃翊哲
以上正本證明與原本無異。
如不服本判決，應於判決送達後10日內向本院提出上訴書狀（應
附繕本），並應敘述具體理由，其未敘述上訴理由者，應於上訴
期間屆滿後20日向本院內補提理由書，上訴於臺灣高等法院。
                                    書記官  蔡紫凌
中    華    民    國   100    年    1     月    25    日
附錄本判決論罪科刑法條：
毒品危害防制條例第4條第2項
製造、運輸、販賣第二級毒品者，處無期徒刑或7 年以上有期徒
刑，得併科新臺幣1,000萬元以下罰金。
懲治走私條例第2條第1項、第2項
私運管制物品進口、出口逾公告數額者，處7 年以下有期徒刑，
得併科新臺幣300萬元以下罰金。
前項之未遂犯罰之。